臺灣高雄地方法院刑事判決　　　　　　　　　　　　　九十三年度易字第三八三號
　　公　訴　人　臺灣高雄地方法院檢察署檢察官
　　被　　　告　甲○○
右列被告因違反毒品危害防制條例案件，經檢察官提起公訴（九十三年度偵緝字第三
八二號）及移
號、九十三年度偵字第九七二五號），嗣本院訊問被告後，因被告認罪，並詢問檢察
官、被告意見後，乃裁定進行簡式審判程序，本院判決如左：
    主  文
甲○○連續施用第二級毒品，累犯，處有期徒刑陸月，如易科罰金，以參佰元折算壹
日，扣案之第二級毒品甲基安非他命陸包（其中參包驗後毛重肆點陸公克，參包驗後
毛重參點肆公克）、內含第二級毒品甲基安非他命殘留而無法析離之玻璃試管貳個、
吸管製小鏟子壹支、吸食工具壹組、夾鏈袋壹佰伍拾貳個，均沒收銷燬之，扣案之吸
食器壹個，沒收之。
    事  實
一、甲○○曾因竊盜案件，經本院於民國九十年八月二十三日以九十年度易字第二六
    二三號刑事判決判處有期徒刑四月，如易科罰金，以三百元折算一日，於九十年
    十一月十五日因撤回上訴而確定，於九十一年八月十四日執行完畢。並曾於八十
    八年間，因施用毒品案件，經臺灣高雄地方法院檢察署檢察官聲請本院以八十八
    年度毒聲字第九四○○號刑事裁定送勒戒處所觀察、勒戒後，認有繼續施用毒品
    之傾向，再由臺灣高雄地方法院檢察署檢察官聲請本院以八十九年度毒聲字第九
    七號刑事裁定令入戒治處所施以強制戒治一年，後因強制戒治執行已滿三月，戒
    治處所認無繼續戒治之必要，臺灣高雄地方法院檢察署檢察官乃聲請本院以八十
    九年度毒聲字第四○一二號刑事裁定停止戒治，所餘戒治期間，付保護管束，嗣
    保護管束期滿未經撤銷，視為強制戒治期滿，復由臺灣高雄地方法院檢察署檢察
    官於九十一年一月十五日以九十年度戒毒偵字第五二號為不起訴之處分，嗣並公
    告生效而確定。詎甲○○猶不知悔改，明知甲基安非他命（起訴書誤載為安非他
    命）係毒品危害防制條例第二條第二項第二款所明定之第二級毒品，不得施用、
    持有，仍於前述強制戒治執行完畢後五年內，復基於施用第二級毒品甲基安非他
    命之犯意，自九十二年八月二十三日（起訴書誤載為二十二日）七時許起至九十
    三年一月二十八日八時許止，連續在高雄縣仁武鄉○○村○○路三九三號及高雄
    市○○區○○路十六巷一號二樓等處，以將第二級毒品甲基安非他命置於吸食器
    內燒烤加熱，使第二級毒品甲基安非他命晶體汽化成煙霧予以吸用之方式，施用
    第二級毒品甲基安非他命多次，平均每星期施用一次。嗣先於九十二年八月二十
    九日十七時五十分許，經警持本院核發之搜索票，至高雄縣仁武鄉○○路三九三
    號甲○○住所執行搜索時，於該處一樓後方房間衣櫃內黑色夾克中，扣得甲○○
    所有供其施用之第二級毒品甲基安非他命（起訴書誤載為安非他命）三包（驗前
    毛重四點七公克，驗後毛重四點六公克）、內含第二級毒品甲基安非他命殘留而
    無法析離之玻璃試管二個、吸管製小鏟子一支，及甲○○所有供施用第二級毒品
    所用之吸食器一個，並因在場之李月瑛供稱該處係甲○○及王瑞瑛（另案已經不
    起訴之處分）共同居住，而將甲○○及王瑞瑛分別移送臺灣高雄地方法院檢察署
    偵辦；再於九十三年一月二十八日十二時許，經警持本院核發之搜索票，至高雄
    市○○區○○路十六巷一號二樓甲○○當時之居所執行搜索時查獲，復於該處扣
    得甲○○所有供其施用之第二級器品甲基安非他命三包（驗前毛重三點五公克，
    驗後毛重三點四公克）、含有第二級毒品甲基安非他命殘留而無法析離之吸食工
    具一組、夾鏈袋一百五十二個；嗣復因前開王瑞瑛涉嫌毒品危害防制條例案件，
    經警移送臺灣高雄地方法院檢察署偵查後，臺灣高雄地方法院檢察署檢察官認王
    瑞瑛犯罪嫌疑不足，而為不起訴之處分，另行簽分甲○○偵查而併案偵辦。
二、案經高雄縣政府警察局鳳山分局移請臺灣高雄地方法院檢察署檢察官偵查起訴及
    移送併辦，嗣本院訊問被告後，因被告認罪，並詢問檢察官、被告意見後，乃裁
    定進行簡式審判程序。
    理  由
一、右揭事實，業據被告甲○○於本院審判時坦承不諱，而被告於九十三年一月二十
    八日為警查獲後，經警採集其尿液送請高雄市立凱旋醫院檢驗結果，確呈第二級
    毒品甲基安非他命陽性反應，有該院九十三年二月十六日煙毒尿液檢驗成績書影
    本一紙在卷可按。再為警於九十二年八月二十九日及九十三年一月二十八日扣案
    之晶體各三包，經臺灣高雄地方法院檢察署檢察官及本院送請高雄醫學大學附設
    中和紀念醫院檢驗結果，均呈甲基安非他命陽性反應，重量分別為驗前毛重四點
    七公克、驗後毛重四點六公克，及驗前毛重三點五公克、驗後毛重三點四公克，
    有該院報告編號九三○一─六號、九三○五─二六號檢驗報告各一紙在卷可按。
    另為警於九十二年八月二十九日及九十三年一月二十八日扣案之玻璃試管二個、
    吸管製小鏟子一支及吸食工具一組、夾鏈袋一百五十二個，經本院送請高雄醫學
    大學附設中和紀念醫院檢驗結果，均呈第二級毒品甲基安非他命陽性反應，亦有
    該院報告編號九三○五─三八號、九三○五─三九號及九三○五─二七號、九三
    ○五─二八號檢驗報告各一份附卷可佐，足認被告上開自白，核與事實相符，應
    堪採信。次查，被告曾於八十八年間，因施用毒品案件，經臺灣高雄地方法院檢
    察署檢察官聲請本院以八十八年度毒聲字第九四○○號刑事裁定送勒戒處所觀察
    、勒戒後，認有繼續施用毒品之傾向，再由臺灣高雄地方法院檢察署檢察官聲請
    本院以八十九年度毒聲字第九七號刑事裁定令入戒治處所施以強制戒治一年，後
    因強制戒治執行已滿三月，戒治處所認無繼續戒治之必要，臺灣高雄地方法院檢
    察署檢察官聲請本院以八十九年度毒聲字第四○一二號刑事裁定停止戒治，所餘
    戒治期間，付保護管束，嗣保護管束期滿未經撤銷，視為強制戒治期滿，復由臺
    灣高雄地方法院檢察署檢察官於九十一年一月十五日以九十年度戒毒偵字第五二
    號為不起訴之處分，嗣並公告生效而確定，有上開不起訴處分書影本、刑案資料
    查註紀錄表、本院院內索引卡紀錄表及臺灣高等法院被告全國前案紀錄表各一份
    附卷可按。本件事證明確，被告犯行洵堪認定。
二、查甲基安非他命係毒品危害防制條例第二條第二項第二款所明定之第二級毒品，
    不得施用、持有。次按，犯毒品危害防制條例第十條施用第一級、第二級毒品之
    罪者，檢察官應聲請法院裁定，令被告入勒戒處所觀察、勒戒，經觀察、勒戒後
    ，檢察官依據勒戒處所之陳報，認受觀察、勒戒人無繼續施用毒品傾向者，應即
    釋放，並為不起訴之處分；認受觀察、勒戒人有繼續施用毒品之傾向者，檢察官
    應聲請法院裁定令入戒治處所強制戒治，其期間為六個月以上，至無繼續強制戒
    治之必要為止，但最長不得逾一年，強制戒治期滿，應即釋放，由檢察官為不起
    訴之處分；觀察、勒戒或強制戒治執行完畢釋放後，五年內再犯第十條之罪者，
    應依一般刑事訴訟程序予以起訴論罪科刑，此觀諸修正後之毒品危害防制條例第
    二十條第一項、第二項、第二十三條第一項、第二項規定自明。本件被告既曾因
    施用毒品案件，經檢察官聲請法院以裁定令入勒戒處所觀察、勒戒後，認有繼續
    施用毒品之傾向，再經檢察官聲請法院以裁定令入戒治處所施以強制戒治，後因
    強制戒治執行已滿三月，戒治處所認無繼續戒治之必要，檢察官聲請法院以裁定
    停止戒治，所餘戒治期間，付保護管束，嗣保護管束期滿未經撤銷，視為強制戒
    治期滿，應視為強制戒治執行完畢釋放，其於五年內再犯本件施用毒品案件，依
    前述規定自應予以起訴論罪科刑。核被告所為，係犯毒品危害防制條例第十條第
    二項之施用第二級毒品罪。其施用第二級毒品甲基安非他命前後，持有第二級毒
    品甲基安非他命之低度行為，應為施用第二級毒品甲基安非他命之高度行為所吸
    收，不另論其持有第二級毒品罪。被告曾因竊盜案件，經本院於九十年八月二十
    三日以九十年度易字第二六二三號刑事判決判處有期徒刑四月，如易科罰金，以
    三百元折算一日，於九十年十一月十五日因撤回上訴而確定，於九十一年八月十
    四日執行完畢乙節，有前案資料查註紀錄表及臺灣高等法院被告全國前案紀錄表
    在卷可憑，其於五年之內再犯上開有期徒刑以上之罪，為累犯，應依刑法第四十
    七條規定加重其刑。另本件起訴書犯罪事實欄雖僅記載被告自九十二年八月二十
    三日（起訴書誤載為二十二日）起至同年八月二十九日七、八時許止，連續在高
    雄縣仁武鄉○○路三九三號住處，施用第二級毒品之犯行，然檢察官就犯罪事實
    一部起訴者，其效力及於全部，本件被告自九十二年八月二十九日七、八時許之
    後某時起九十三年一月二十八日八時許止，連續在高雄縣仁武鄉○○村○○路三
    九三號及高雄市○○區○○路十六巷一號二樓等處，施用第二級毒品之犯行，與
    前揭起訴書犯罪事實欄所載業經本院論罪科刑部分，有連續犯之關係，已如前述
    ，應為起訴效力所及，且公訴檢察官於準備程序中亦已擴張起訴事實如事實欄所
    載，本院自得併予審究，併此敘明。爰審酌被告前即曾因施用毒品經本院先後裁
    定令入勒戒處所觀察、勒戒及令入戒治處所施以強制戒治，有刑案資料查註紀錄
    表、本院被告院內索引卡紀錄表及臺灣高等法院被告全國前案紀錄表各一份在卷
    足據，仍未戒絕毒品，再犯本件之罪，顯見其無悔改之意，意志不堅，惟念其施
    用第一級毒品乃自戕一己之身體健康，尚未害及他人，且犯罪後坦承犯行態度良
    好等一切情狀，量處如主文所示之刑，並諭知易科罰金之折算標準。
三、另為警於九十二年八月二十九日及九十三年一月二十八日扣案之晶體各三包，為
    被告所有供其施用所用之物，業據被告於本院審判時供陳在卷，且經臺灣高雄地
    方法院檢察署檢察官及本院送請高雄醫學大學附設中和紀念醫院檢驗結果，均呈
    第二級毒品甲基安非他命陽性反應，送驗均耗損零點一公克，驗後毛重分別為四
    點六公克，及三點四公克，有上開高雄醫學大學附設中和紀念醫院報告編號九三
    ○一─六號、九三○五─二六號檢驗報告各一紙在卷可參，均屬第二級毒品，均
    應依毒品危害防制條例第十八條第一項前段之規定，不問屬於犯人與否，均宣告
    沒收銷燬之；上開扣案之晶體各三包，送鑑耗損之第二級毒品甲基安非他命晶體
    各零點一公克，既已滅失，自無再予宣告沒收銷燬之必要；扣案之玻璃試管二個
    、吸管製小鏟子一支及吸食工具一組、夾鏈袋一百五十二個，均為被告所有供其
    施用第二級毒品甲基安非他命所用之物，亦據被告於本院審判時供認屬實，另經
    本院送請高雄醫學大學附設中和紀念醫院檢驗結果，均呈第二級毒品甲基安非他
    命陽性反應，亦有該院編號九三○五─三八號、九三○五─三九號及九三○五─
    二七號、九三○五─二八號檢驗報告各一份附卷可佐，足認扣案之玻璃試管二個
    、吸管製小鏟子及吸食工具一組，其內均含第二級毒品甲基安非他命殘留而無法
    析離，應整體視為查獲之第二級毒品甲基安非他命，依毒品危害防制條例第十八
    條第一項前段之規定，不問屬於犯人與否，均沒收銷燬之；扣案之吸食器一個，
    為被告所有供施用第二級毒品甲基安非他命所用之物，已經被告於本院審判時供
    認屬實，爰依刑法第三十八條第一項第二款之規定，宣告沒收之。
四、據上論斷，應依刑事訴訟法第二百九十九條第一項前段，毒品危害防制條例第十
    條第二項、第十八條第一項前段，刑法第十一條前段、第五十六條、第四十七條
    、第四十一條第一項、第三十八條第一項第二款，罰金罰鍰提高標準條例第二條
    ，判決如主文。
中      華      民      國      九十三      年    六    月    三十      日
                                  臺灣高雄地方法院刑事第十五庭
                                      法  官    伍逸康
右正本證明與原本無異。
如不服本判決，應於判決送達後十日內，向本院提出上訴狀。
  書記官    吳月華
中      華      民      國      九十三      年    六    月    三十      日
附錄：
毒品危害防制條例第十條
施用第一級毒品者，處六月以上五年以下有期徒刑。
施用第二級毒品者，處三年以下有期徒刑。
